【裁判字號】    98,訴,2097
【裁判日期】    981231
【裁判案由】    毒品危害防制條例
【裁判全文】
臺灣臺北地方法院刑事判決              98年度訴字第2097號
公  訴  人  臺灣臺北地方法院檢察署檢察官
被      告  甲○○
上列被告因違反毒品危害防制條例案件，經檢察官提起公訴（98
年度毒偵字第3198號），由本院合議庭裁定改依簡式審判程序審
理，茲判決如下：
    主    文
甲○○施用第一級毒品，累犯，處有期徒刑拾月。
    事    實
一、甲○○曾有搶奪、多次違反麻醉藥品管理條例及毒品危害防
    制條例等前科，其中曾(一)於民國九十一年間，因施用毒品案
    件，經本院以九十二年度毒聲字第三三二號裁定送觀察、勒
    戒後，認有繼續施用毒品傾向，經本院以九十二年度毒聲字
    第九八三號裁定令入戒治處所施以強制戒治，於九十三年一
    月九日因毒品危害防制條例修正而釋放出所執行完畢，經本
    院以九十二年度訴字第八六一號刑事判決分別判處有期徒刑
    十月、有期徒刑十月，應執行有期徒刑一年六月，並經臺灣
    高等法院以九十二年度上訴字第三三四八號刑事判決駁回上
    訴確定；(二)九十二年間，因妨害自由案件，經本院以九十二
    年度訴字第一六六號刑事判決判處有期徒刑一年確定。如(一)
    、(二)所示上開三罪，嗣經裁定應執行有期徒刑二年五月確定
    ，九十三年一月九日起入監執行至九十四年九月九日縮短刑
    期假釋付保護管束出監，於九十五年三月十七日假釋期滿，
    假釋未經撤銷以已執行完畢論。(三)九十五年間，因施用毒品
    案件，經本院以九十五年度訴字第一八二四號刑事判決分別
    判處有期徒刑十一月、有期徒刑四月、有期徒刑四月，應執
    行有期徒刑一年六月確定，嗣經裁定減刑分別減為有期徒刑
    五月十五日、有期徒刑二月、有期徒刑二月，應執行有期徒
    刑九月確定；(四)九十五年間，因違反槍砲彈藥刀械管制條例
    案件，經本院判處有期徒刑一年六月，併科罰金新臺幣三萬
    元，如易服勞役，以新臺幣一千元折算一日，嗣先後經臺灣
    高等法院以九十七年度上訴字第九四九號刑事判決及最高法
    院以九十七年度台上字第三０七九號刑事判決駁回上訴確定
    。如(三)、(四)所示四罪之有期徒刑，嗣經裁定應執行有期徒刑
    一年四月確定，並於九十七年十二月三十一日執行完畢。
二、詎甲○○仍不知悔改，復基於施用第一級毒品海洛因之犯意
    ，於九十八年十月十四日中午某時許，在臺北市○○路與莒
    光街口之某社區公共廁所內，以注射針筒（業遭被告丟棄滅
    失）注射之方式，施用第一級毒品海洛因一次。嗣於翌日即
    九十八年十月十五日上午九時五十五分許，在臺北市萬華區
    ○○○路三段一０九巷七號前，因另案經警通緝查獲後，經
    警對其採尿送驗後呈嗎啡及可待因陽性反應，始知上情。
三、案經臺北市政府警察局萬華分局報請臺灣臺北地方法院檢察
    署檢察官偵查起訴。
    理    由
一、訊據被告甲○○對於其有於上開時、地施用第一級毒品海洛
    因之犯罪事實坦承不諱，且經將被告於上開時、地為警查獲
    後，經警對其所採得之尿液送交鑑驗結果，確呈嗎啡、可待
    因陽性反應，此有臺灣尖端先進生技醫藥股份有限公司濫用
    藥物檢驗報告、臺北市政府警察局偵辦毒品案件尿液檢體委
    驗單及結文各一份（偵查卷第七頁至第九頁）在卷可稽。據
    此，足徵被告上開自白符實可採。
二、被告曾有多次毒品危害防制條例前科，其中(一)於九十一年間
    ，因施用毒品案件，經本院以九十二年度毒聲字第三三二號
    裁定送觀察、勒戒後，認有繼續施用毒品傾向，經本院以九
    十二年度毒聲字第九八三號裁定令入戒治處所施以強制戒治
    ，於九十三年一月九日因毒品危害防制條例修正而釋放出所
    執行完畢，經本院以九十二年度訴字第八六一號刑事判決分
    別判處有期徒刑十月、有期徒刑十月，應執行有期徒刑一年
    六月，並經臺灣高等法院以九十二年度上訴字第三三四八號
    刑事判決駁回上訴確定；(二)九十五年間，因施用毒品案件，
    經本院以九十五年度訴字第一八二四號刑事判決分別判處有
    期徒刑十一月、有期徒刑四月、有期徒刑四月，應執行有期
    徒刑一年六月確定，嗣經裁定減刑分別減為有期徒刑五月十
    五日、有期徒刑二月、有期徒刑二月，應執行有期徒刑九月
    確定，此有臺灣高等法院被告前案紀錄表一份在卷可按，被
    告在其上開違反毒品危害防制條例案件之觀察、勒戒及強制
    戒治執行完畢釋放後，五年以內再犯施用第一級毒品之罪甚
    明。從而，本件事證明確，被告施用第一級毒品海洛因之犯
    行，洵堪認定，應予依法論處。
三、核被告所為，係犯毒品危害防制條例第十條第一項之施用第
    一級毒品罪。被告持有第一級毒品海洛因進而施用，其持有
    第一級毒品海洛因之低度行為，應為其施用第一級毒品海洛
    因之高度行為所吸收，不另論罪。被告曾於九十五年間，因
    施用毒品案件，經本院以九十五年度訴字第一八二四號刑事
    判決分別判處有期徒刑十一月、有期徒刑四月、有期徒刑四
    月，應執行有期徒刑一年六月確定，嗣經裁定減刑分別減為
    有期徒刑五月十五日、有期徒刑二月、有期徒刑二月，應執
    行有期徒刑九月確定；於九十五年間，因違反槍砲彈藥刀械
    管制條例案件，經本院判處有期徒刑一年六月，併科罰金新
    臺幣三萬元，如易服勞役，以新臺幣一千元折算一日，嗣先
    後經臺灣高等法院以九十七年度上訴字第九四九號刑事判決
    及最高法院以九十七年度台上字第三０七九號刑事判決駁回
    上訴確定。上開四罪嗣經裁定應執行有期徒刑一年四月確定
    ，並於九十七年十二月三十一日執行完畢，此有上開臺灣高
    等法院被告前案紀錄表一份附卷足憑，其於上開有期徒刑執
    行完畢後，五年以內，故意再犯本件有期徒刑以上之罪，為
    累犯，應依刑法第四十七條第一項規定，加重其刑。爰審酌
    被告犯罪之動機、目的、手段、前因違反毒品危害防制條例
    之施用毒品案件，先後經觀察、勒戒及強制戒治執行完畢後
    ，仍不知戒除，又於上開時、地施用第一級毒品海洛因、施
    用為自戕行為、所生危害及事後坦承犯行之態度等一切情狀
    ，量處如主文所示之刑。至被告所有用以供其本件施用第一
    級毒品海洛因犯罪所用之注射針筒，業遭被告丟棄滅失，此
    亦經被告於本院準備程序中供述在卷，本院自無從併予宣告
    沒收，附此敘明。
四、按被告所犯為死刑、無期徒刑、最輕本刑三年以上有期徒刑
    之罪或高等法院管轄第一審案件以外之罪，並經被告於準備
    程序就被訴事實為有罪之陳述，經告知簡式審判程序之旨，
    並聽取被告及檢察官之意見後，經本院合議庭依刑事訴訟法
    第二百七十三條之一規定，裁定由受命法官獨任進行簡式審
    判程序審理，併予敘明。
據上論斷，依刑事訴訟法第二百七十三條之一第一項、第二百九
十九條第一項前段，毒品危害防制條例第十條第一項，刑法第十
一條前段、第四十七條第一項，判決如主文。
本案經檢察官沈志成到庭執行職務。
中    華    民    國    98    年    12   月    31    日
                        臺灣臺北地方法院刑事第十五庭
                            法  官  吳麗英
上正本證明與原本無異。
如不服本判決應於收受送達後10日內向本院提出上訴書狀，並應
敘述具體理由；其未敘述上訴理由者，應於上訴期間屆滿後20日
內向本院補提理由書（均須按他造當事人之人數附繕本）「切勿
逕送上級法院」。
                            書記官  藍儒鈞
中    華    民    國    98    年    12   月    31    日
附錄本案論罪科刑法條：
毒品危害防制條例第十條：施用第一級毒品者，處六月以上五年
                        以下有期徒刑。
                        施用第二級毒品者，處三年以下有期
                        徒刑。

司法院資訊處製作；財團法人民間司法改革基金會備份。
